【裁判字號】    98,交聲,3780
【裁判日期】    981030
【裁判案由】    違反道路交通管理處罰條例聲明異議
【裁判全文】
臺灣臺北地方法院交通事件裁定        98年度交聲字第3780號
原處分機關  臺北市交通事件裁決所
異  議  人  甲○○
即受處分人
上列異議人即受處分人因違反道路交通管理處罰條例案件，對於
臺北市交通事件裁決所民國98月9 月1 日所為北市裁罰字第裁22
-A03YQJ168號處分（原處分案號：臺北市政府警察局A03YQJ168
號），聲明異議，本院裁定如下：
    主  文
異議駁回。
    理  由
一、按汽車駕駛人駕駛汽車停車時，在設有禁止停車標誌、標線
    之處所不得停車，道路交通安全規則第112 條第1 項第4 款
    定有明文。再按汽車駕駛人在設有禁止停車標誌、標線之處
    所停車者，處新臺幣（下同）6 百元以上1 千2 百元以下罰
    鍰，道路交通管理處罰條例第56條第1 項第4 款亦有明文。
二、本件受處分人即異議人甲○○所有車牌號碼2992-QV 號自小
    客車，於民國98年5 月13日中午12時16分許，停放在臺北市
    ○○街263 號之3 對面，該處設有「黃線禁止停車（上課期
    間）07：00～08：00，11：30～12：30，15：30～16：30」
    標誌，且繪有禁止停車之黃色實線，故臺北市政府警察局交
    通警察大隊警員認為受處分人有「在設有禁止停車標誌、標
    線之處所停車」之違規行為，乃依前揭道路交通管理處罰條
    例第56條第1 項第4 款之規定，逕行製單舉發；嗣異議人未
    於舉發單所載應到案日期（即98年6 月18日週四）前到案聽
    候裁決，遲於98年6 月19日週五始向原處分機關提出申訴，
    經原處分機關函請舉發機關調查結果，仍認受處分人所有被
    舉發自小客車違反前開規定，原處分機關乃於98年9 月1 日
    依道路交通管理處罰條例第56條第1 項第4 款及違反道路交
    通管理事件統一裁罰基準表之規定，裁處罰鍰9 百元之情，
    有臺北市政府警察局舉發違反道路交通管理事件通知單、舉
    發照片5 張、臺北市交通事件裁決所函（稿）、臺北市政府
    警察局交通警察大隊書函2 份、臺北市交通事件裁決所違反
    道路交通管理事件裁決書、送達證書、臺北市交通管制工程
    處書函2 份在卷可按。
三、受處分人異議意旨略以：(一)伊久居違規地點（即龍山國小）
    附近，對龍山國小前路邊紅、黃線位置暨其停車管制時段至
    為瞭然，茲查該處於98年5 月13日以前所立告示牌文義為「
    黃線禁止停車（上課時間）07：00～08：00，11：30～12：
    30，15：30～16：30，紅線禁止臨停」，是伊每屆禁止停車
    時段前即將停車移開俾免受罰；迨於98年5 月13日近中午時
    ，伊赫標誌已改立為「黃線禁止停車16：00～24：00紅線禁
    止臨停」，伊本於對政府交通法律、規範之信賴不疑，經閱
    覽該告示牌文義確認該處11：30～12：30已被排除於禁停之
    時段，爰安心停車於該地，是伊前揭作為應受國家法律之保
    障殆無疑義（此有相關事證暨在場多人可證）；詎於98年5
    月15日，伊再路經該地見該告示牌竟又改成第三種版本即「
    黃線禁止停車（上課時間）07：00～08：00，11：30～12：
    00，15：30～24：00，紅線禁止臨停」，誠令一般民眾殊感
    無所適法；查政府為求施政周全，朝令夕改本即無可厚非，
    惟值政令更迭之際，是否更應注意如何便民、利民並免困民
    、擾民，俾無負人民對國家法律之信賴，始符法治；(二)茲伊
    將上揭情事向仰德拖吊場主任反應並數度去電向交通局停管
    處申訴，並依法提出陳訴在案；惟市警局交通大隊98年6 月
    1 日執字第09831851200 號復文固未否認該處立有「16：00
    ～24：00」告示牌，惟該函迭再迴避關鍵爭點，迄未依法調
    取施工、管制單位相關資料詳再審酌進而查明數日三易其告
    示牌之原因所在以明真相，甚而刻意隱匿不為提示近在咫尺
    新告示牌之照片，竟捨近求遠突顯較遠不同區塊之原告示牌
    ，從而據以推論伊違規停車並開出旨揭之罰單，其認事用法
    均有未洽云云。
四、本院經查：
  (一)受處分人並不否認於上開時、地，繪有黃色實線之路邊停車
    之事實，且有採證照片附卷足憑，堪以認定。又查該處所之
    禁止停車時間之告示情形，經臺北市政府警察局交通警察大
    隊98年6 月1 日北市警交大執字第09831851200 號書函檢附
    之現場採證照片及位置圖，顯示該處停車標誌乃「黃線禁止
    停車（上課時間）07：00～08：00，11：30～12：30，15：
    30～16：30」明確。參以臺北市交通管制工程處98年7 月17
    日北市交工規字第0983602800 0號書函所覆，受處分人停車
    處所鄰近臺北市立龍山國民小學，大門兩側路邊劃有家長接
    送區，故設有家長接送區及紅黃線禁止停車管制時段牌面各
    2 面，合計4 面，無論何者，上課期間「07：00～08：00，
    11：30～12：30，15：30～16：30」均係黃線禁止停車之時
    間甚明。因此，受處分人既不否認於98年5 月13日週三中午
    12時16分許，將伊所有車輛停放在前揭路段，顯係違反前揭
    告示牌禁止停車之時間規定。
  (二)受處分人固辯稱：伊停車時，發現該處所設立標誌牌面告示
    乃：「黃線禁止停車16：00～24：00紅線禁止臨停」云云。
    惟據臺北市交通管制工程處98年7 月1 日北市交工規字第09
    835929600 號書函說明：98年5 月間，該處所並無受處分人
    所指之牌告內容。且依採證照片顯示，除前揭所述上課期間
    外，黃線禁止停車之時間尚包括「（每日）16：00～24：00
    」，但此係每日禁制時間，與前揭上課期間之管制規定併列
    ，二者並無抵觸。尤其受處分人停車時間顯係上課期間，自
    不得諉稱適用「16：00～24：00」之禁制規定。至於受處分
    人另辯稱：該處告示牌於98年5 月13日之前、98年5 月13日
    遭舉發當日、98年5 月15日，該地設立之標誌牌面管制時段
    分別有3 種版本云云。惟此業經臺北市交通管制工程處函覆
    否認，業如前述。況衡諸常情，該處係國小大門兩側路邊，
    設有家長接送區，為免交通雍塞，交通管制機關理當於上課
    期間採取禁止停車之措施，實無鬆綁之可能。受處分人辯稱
    ：伊停車時告示牌更易為「黃線禁止停車16：00～24：00」
    ，嗣後又改為第3 種版本云云，顯與一般情理相悖，自難採
    信為真。綜上，本件事證明確，受處分人於前揭時、地停車
    時，未依該處所設禁止停車時間之標誌規定，應堪認定。
五、從而，原處分機關認定受處分人於上開時、地在設有禁止停
    車標誌、標線處所停車之違規行為，應堪認定，而依據首開
    道路交通管理處罰條例及違反道路交通管理事件統一裁罰基
    準表之規定，裁處受處分人罰鍰9 百元，核無不當。本件異
    議無理由，應予以駁回。
六、據上論斷，應依道路交通案件處理辦法第19條，裁定如主文
    。
中    華    民    國    98    年    10    月    30    日
                  交通法庭  法  官  林晏如
上正本與原本無異。
如不服本裁定，應於送達後5日內向本院提出抗告狀。
                            書記官  楊盈茹
中    華    民    國    98    年    11    月    3     日


司法院資訊處製作；財團法人民間司法改革基金會備份。
